臺灣高雄地方法院刑事判決　　　　　　　　　　　　九十一年度訴字第二三二一號
　　公　訴　人　臺灣高雄地方法院檢察署檢察官
　　被　　　告　甲○○
右列被告因違反毒品危害防制條例案件，經檢察官提起公訴（九十一年度毒偵字第五
八二、四一七九號），及移送併辦（九十一年度毒偵字第二七四二號），本院判決如
左：
    主  文
甲○○連續施用第一級毒品，處有期徒刑捌月，海洛因壹包（淨重肆點零陸公克）、
殘留有海洛因之吸管肆支、海洛因殘渣袋肆個，均沒收銷燬；空夾鏈袋中包玖拾個、
空夾鏈袋小包貳拾參個、空夾鏈袋肆拾壹個，均沒收。又連續施用第二級毒品，處有
期徒刑伍月，安非他命壹包（驗後毛重零點參公克）、安非他命粉粒（驗後毛重貳公
克）、安非他命貳包（驗後毛重零點捌公克）、安非他命殘渣袋壹個、殘留有安非他
命之吸管貳支，均沒收銷燬；前項空夾鏈袋中包玖拾個、空夾鏈袋小包貳拾個、空夾
鏈袋肆拾壹個，均沒收。應執行有期徒刑壹年，海洛因壹包（淨重肆點零陸公克）、
殘留有海洛因之吸管肆支、海洛因殘渣袋肆個，安非他命壹包（驗後毛重零點參公克
）、安非他命粉粒（驗後毛重貳公克）、安非他命貳包（驗後毛重零點捌公克）、安
非他命殘渣袋壹個、殘留有安非他命之吸管貳支，均沒收銷燬；空夾鏈袋中包玖拾個
、空夾鏈袋小包貳拾參個、空夾鏈袋肆拾壹個，均沒收。
    事  實
一、甲○○曾於民國八十九年間因施用毒品案件，經強制戒治期滿，由臺灣高雄地方
    法院檢察署檢察官於九十年三月二日以九十年度戒毒偵字第三一三號為不起訴處
    分確定。猶不知悔改，明知海洛因、安非他命業經公告列為毒品危害防制條例第
    二條第二項之第一、二級毒品，不得非法持有、施用，竟基於施用第一級、第二
    級毒品之概括犯意，約自九十一年一月間某日起至同年六月二十九日止，連續在
    高雄縣鳳山市○○路十四之一號住處，各施用第一級毒品海洛因、第二級毒品安
    非他命多次。而先後為警於(一)九十一年二月一日下午四時十分許，在高雄縣鳳山
    市○○○路二一巷三之四號查獲，扣得第二級毒品安非他命一包（驗後毛重零點
    三公克）、安非他命粉粒（驗後毛重二公克）、安非他命殘渣袋一個、殘留有安
    非他命之吸管二支，及其所有供預備犯罪用之空夾鏈袋中包九十個、空夾鏈袋小
    包二十三個。(二)同年七月二日下午九時三十分許，在前揭住處查獲，並扣得第一
    級毒品海洛因一包（淨重四點零六公克）、第二級毒品安非他命二包（驗後毛重
    零點八公克）、殘留有海洛因之吸管四支、海洛因殘渣袋四個，及其所有供預備
    犯罪用之空夾鏈袋四十一個。(三)同年三月二十五日下午四時四十二分通知至高雄
    縣鳳山市○○路○段一八八號鳳山採尿室採尿送驗，而查悉上情。
二、案經高雄市政府警察局苓雅分局及高雄縣警察局、鳳山分局分別移送臺灣高雄地
    方法院檢察署檢察官偵查起訴及移送併辦。
    理  由
一、訊據被告甲○○坦承有於右揭時地連續施用第一、二級毒品安非他命之犯行，且
    被告先後三次為警查獲後所採尿液，經分別送請高雄市立凱旋醫院、高雄縣政府
    衛生局及臺灣檢驗科技股份有限公司檢驗結果，分別檢出(一)呈嗎啡陽性反應、(二)
    (三)均呈嗎啡、甲基安非他命陽性反應，有(一)高雄市立凱旋醫院九十一年二月二十
    七日高市凱醫檢字第0357號檢驗成績書、(二)高雄縣政府衛生局九十一年七月十二
    日91煙檢字第1004號檢驗成績書、(三)臺灣檢驗科技股份有限公司九十一年四月八
    日編號KＺ000000000000濫用藥物尿液檢驗報告各一紙附卷可稽，復有如事實欄所
    載之扣押物品可資佐證。按甲基安非他命經口服投與後，約百分之七十於二十四
    小時內可自尿液中排出，又其尿液內含甲基安非他命成分之檢出，與投與甲基安
    非他命的量、個人體質、檢驗儀器之精密度有關，通常採尿化驗是否呈陽性反應
    ，應以投與後二十四小時內所採者為宜，此有行政院生署藥物食品檢驗局（80）
    藥檢醫字第四五二九號函可查。另海洛因施用入人體後水解還原成嗎啡，再循嗎
    啡之代謝方式排出體外，百分之八十以上於投與後二十四小時內自尿液排出，已
    據行政院衛生署藥物食品檢驗局 (73) 藥檢壹字第０三０二二一號、(80)藥檢壹
    字第０七一二號函說明綦詳，足徵被告自白與事實相符，自可採為被告有罪之證
    據。事證明確，被告連續施用第一、二級毒品犯行足可認定。另被告曾於八十九
    年間因施用毒品案件，經強制戒治期滿，由臺灣高雄地方法院檢察署檢察官於九
    十年三月二日以九十年度戒毒偵字第三一三號為不起訴處分確定，有臺灣高等法
    院被告全國前案紀錄表在卷可稽，被告是於強制戒治期滿為不起訴之處分後五年
    內再犯本件施用毒品罪，自應依法論科。
二、查海洛因、安非他命屬毒品危害防制條例第二條第二項所稱之第一、二級毒品，
    不得持有、施用。被告竟持之以施用，核其所為，係犯毒品危害防制條例第十條
    第一項、第二項之施用第一級、第二級毒品罪。被告多次施用第一級、第二級毒
    品安非他命之犯行，均時間緊接，所犯罪名相同，顯均係出於概括之犯意為之，
    為連續犯，均依刑法第五十六條之規定以一罪論，並加重其刑。又其施用第一、
    二級毒品前後持有該毒品之低度行為，應被其施用之高度行為所吸收，不另論罪
    。被告所犯上開二罪，罪名不同，應予分論併罰。爰審酌被告前有施用毒品之不
    良素行，歷經觀察、勒戒及強制戒治程序後，仍未能徹底戒絕毒品，顯見意志不
    堅，有失政府制定毒品危害防制條例之立法美意，本不宜寬貸，惟念其施用毒品
    乃自戕一己之身體健康，尚未害及他人，且犯後坦承犯行，態度良好等一切情狀
    ，分別量處如主文所示之刑，並定其應執行刑。扣案之第二級毒品安非他命一包
    （驗後毛重零點三公克）、安非他命粉粒（驗後毛重二公克）、安非他命殘渣袋
    一個、殘留有安非他命之吸管二支，第一級毒品海洛因一包（淨重四點零六公克
    ）、第二級毒品安非他命二包（驗後毛重零點八公克）、殘留有海洛因之吸管四
    支、海洛因殘渣袋四個，經鑑驗結果分別含有海洛因或安非他命成分，有法務部
    調查局九十一年八月二十二日調科壹字第 220013873號鑑定通知書一份及高雄醫
    學大學附設中和紀念醫院檢驗報告多紙在卷為憑，其中殘留有安非他命或海洛因
    之吸管、夾鏈袋因與毒品無從析離，均視同毒品，應並依毒品危害防制條例第十
    八條第一項前段規定，宣告沒收銷燬之。又查扣之空夾鏈袋四十一個、空夾鏈袋
    中包九十個、空夾鏈袋小包二十三個均是被告所有且供預備犯罪用之物，已經被
    告陳明，亦應依刑法第三十八條第一項第二款規定宣告沒收。另扣得之電子秤雖
    為被告所有，但與被告施用毒品之犯行並無必然關係；又鑑驗耗損之海洛因、安
    非他命，亦已滅失，故均不予宣告沒收。
三、移送併辦部分（九十一年度偵字第二七四二號）因被告施用毒品之時間已在本案
    起訴範圍內，本院自得併予審理，附此敘明。
據上論斷，應依刑事訴訟法第二百九十九條第一項前段，毒品危害防制條例第十條第
一項、第二項、第二十三條第二項、第十八條第一項前段，刑法第十一條、第五十六
條、第三十八條第一項第二款、第五十一條第五款、第九款、第十款，判決如主文。
中      華      民      國    九十一    年      十      月    三十一    日
                                        臺灣高雄地方法院刑事庭
                                            法  官  黃三友
右正本證明與原本無異。
如不服本判決，應於判決送達後十日內，向本院提出上訴狀。
                                            書記官  葛羽洪
中      華      民      國    九十一    年      十      月    三十一    日
附錄本判決論罪法條
毒品危害防制條例第十條
施用第一級毒品者，處六月以上五年以下有期徒刑。
施用第二級毒品者，處三年以下有期徒刑。
